臺灣板橋地方法院交通事件裁定　　　　 96年度交聲字第769號
原處分機關　交通部公路總局臺北區監理所板橋監理站
異　議　人
即受處分人　甲○○
上列異議人即受處分人因違反道路交通管理處罰條例案件，對於
交通部公路總局臺北區監理所板橋監理站民國96年5 月25日所為
之板監裁字第裁 41─C00000000號處分，聲明異議，本院裁定如
下：
    主  文
異議駁回。
    理  由
一、按人行道係指為專供行人通行之騎樓、走廊，及劃設供行人
    行走之地面道路，與人行天橋及人行地下道；又橋樑、隧道
    、圓環、障礙物對面、鐵路平交道、人行道、行人穿越道、
    快車道等處，不得臨時停車，道路交通管理處罰條例第三條
    第三款、道路交通安全規則第一百十一條第一項第一款分別
    定有明文。次按駕駛人停車時，在禁止臨時停車處所停車者
    ，處新臺幣（下同）六百元以上一千二百元以下罰鍰，道路
    交通管理處罰條例第五十六條第一項第一款亦有規定。
二、本件原處分認異議人即受處分人甲○○於民國九十六年四月
    十九日十四時六分許，將其所有之車號ＣＦ二－一七六號重
    型機車，停放在臺北縣板橋市○○○路○段人行道上之禁止
    臨時停車處所，經臺北縣政府警察局板橋分局執勤員警拍照
    採證後逕行舉發。嗣異議人於應到案日期前提出申訴，經原
    處分機關函請舉發機關調查結果，仍認異議人有上開違規行
    為，原處分機關乃依道路交通管理處罰條例第五十六條第一
    項第一款及違反道路交通管理事件統一裁罰基準表規定，裁
    處罰鍰六百元。
三、異議意旨略以：異議人停車處並無標示人行道或禁止停車之
    標誌，況此處為亞東醫院急診室外，如禁止停車應清楚標示
    告知民眾；又車子拖吊後，執法人員並無相關告示讓民眾知
    道車子被拖吊、地上亦無粉筆字告知被拖吊的訊息云云。
四、經查：異議人於前揭時、地將其所有之車號ＣＦ二－一七六
    號重型機車停放在臺北縣板橋市○○○路○段人行道上之事
    實，為異議人所不爭執，並有臺北縣政府警察局九十六年四
    月十九日北縣警交字第Ｃ00000000號舉發違反道路
　　交通管理事件通知單、臺北縣政府警察局板橋分局九十六年
　　五月十七日北縣警板交裁字第０九六００一八五九０號書函
　　、北縣警板交裁字第０九六００二二三二一號舉發道路交通
    管理事件答辯報告書各一件及採證照片數幀在卷可稽，而依
    採證照片所示，異議人停車位置地面未劃設機車停車格，所
    鋪設之材質並非柏油道路，其旁係車道，邊緣繪有紅實線，
    且為二側行人穿越道之銜接處，依一般合理之道路使用者常
    識，應足判知係劃設供行人行走之地面道路，屬人行道甚明
    ，而人行道設置係專供行人通行之用，基於道路交通管理之
    公益目的，自不容私人停車佔用以妨礙行人通行之安全，從
    而，異議人在禁止臨時停車處所停車之違規行為，堪可認定
    。雖異議人辯稱：違規地點並無標示人行道或禁止停車之標
    誌云云，惟依道路安全規則第一百十一條第一項第一款規定
    ，人行道本即當然不得臨時停車，無待另設禁止停車標誌，
    又道路交通管理處罰條例第五十六條第一項第四款既已併列
    ，在設有「禁止停車標誌、標線之處所亦不得停車」之規定
    ，益證同條例同條項第一款所謂「在禁止臨時停車處所」不
    得停車之規定，不以設置禁止停車標誌、標線之地點為必要
    ，是異議人執上開情詞置辯，自不足資為免罰之理由。至於
    執行拖吊之人員是否在違規地點留有相關告知被拖吊的訊息
    ，與本件違規事實尚屬無涉，縱然異議人所陳上開情事屬實
    ，亦無礙其違規行為之成立。
五、綜上，本件違規事證明確，異議人於上開時、地在禁止臨時
    停車處所違規停車之事實，洵堪認定。從而，原處分機關據
    以援引上揭規定，裁處罰鍰六百元，於法並無違誤。本件異
    議為無理由，應予駁回。
據上論斷，應依道路交通案件處理辦法第十九條，裁定如主文。
中　　華　　民　　國　　96　　年　　8 　　月　　17　　日
                        交通法庭  法　官  劉  安  榕
上列正本證明與原本無異。
如不服本裁定，應於裁定送達後五日內敘明抗告理由，向本院提
出抗告狀。
                                  書記官  楊  馥  如
中　　華　　民　　國　　96　　年　　8 　　月　　20　　日
